臺灣士林地方法院民事簡易判決
                                   110年度湖簡字第1159號
原      告  黃麗玉  
被      告  張志成  


上列當事人間損害賠償事件，經本院於民國110年10月27日言詞
辯論終結，判決如下：
    主      文
被告應給付原告新臺幣20萬元。
原告其餘之訴駁回。
訴訟費用由被告負擔二分之一，餘由原告負擔。
本判決原告勝訴部分得假執行。
原告其餘假執行之聲請駁回。
    事實及理由要領
一、本判決依民事訴訟法第434條第1項規定，合併記載事實及理
    由要領，其中原告之主張及被告之答辯，並依同條項規定，
    引用原告之起訴狀及本件民國110年10月27日言詞辯論筆錄
　　。
二、本院之判斷
  ㈠被告應對原告負侵權行為損害賠償責任：
　⒈查，被告前因向位於原告所有臺北市○○區○○街0號房屋（下稱
    系爭房屋）東側旁水果攤（以廢棄貨車車廂裝設落地帆布、
    其內加裝木造隔間並加蓋木造儲物間所設之攤位，下稱水果
    攤）之老闆李林玉葉多次借貸零錢而有嫌隙，其於民國108
    年7月5日再向距離水果攤約10公尺處之臺北市○○區○○路0段0
    00號資源回收場（下稱資源回收場）負責人林建榮借貸零錢
    遭拒，心生不滿。嗣被告於翌日（6日）凌晨2時35分許，在
    系爭房屋前流連徘徊時，因罹患情感性思覺失調症急性發作
    之影響，致其辨識行為違法及依其辨識而行為之能力顯著減
    低，惟仍已預見如放火燃燒該水果攤裝設之落地帆布，勢必
    引發大火，可能延燒緊鄰之系爭房屋（出租予他人經營販售
    安全帽店，1樓為水泥建築，加蓋鐵皮夾層，下稱安全帽店
    ，當時已打烊無人在內），仍於同日凌晨2時57分31秒許，
    基於放火燒燬住宅以外他人所有物之故意，並基於放火燒燬
    現未有人所在之他人所有建築物亦不違反其本意之不確定故
    意，以打火機點燃該水果攤之帆布，致帆布起火燃燒，且見
    火勢猛烈後，即再承前放火燒燬住宅以外他人所有物之犯意
    ，於同日凌晨2時58分04秒至59分13秒許間某時
　　，接續至上址資源回收場前，以打火機點燃緊靠於林建榮所
    有車牌000-00號大貨車（下稱大貨車）車頭前方及右側車門
    旁、大量堆放之回收紙箱後，旋即離去，上開水果攤處之火
    勢經猛烈燃燒，連同其內物品均遭燒燬，並延燒及於安全帽
    店，而致系爭房屋受有火熱程度不等之燒損（如附表所示）
　　，並燒燬屋內冷氣等物品，而紙箱處之火勢經燃燒後，亦致
    上開林建榮之回收紙箱及大貨車車頭均遭燒燬，致生公共危
    險，被告上開行為，已經本院109年度訴字第139號判決論以
    放火燒燬現未有人所在之他人所有建築物未遂罪，處有期徒
    刑10月，並於刑之執行前，令入相當處所，施以監護3年確
    定在案等情，有該刑事判決及卷證光碟可參，且為被告所不
    爭執，堪以認定。
　⒉按，因故意或過失，不法侵害他人之權利者，負損害賠償責
    任。民法第184條第1項前段定有明文。被告放火導致火勢延
    燒，使原告所有系爭房屋受火熱燒損及屋內設備毀損，已不
    法侵害原告之所有權，自應對原告負損害賠償責任。
  ㈡原告得請求被告賠償損害金額之判斷：
　　原告主張其因本件放火燒損事件，整修系爭9號房屋共支出
    新臺幣（下同）39萬9,580元乙節，業據提出金額相符之估
    價單2份為證。被告則抗辯：金額不合理，已經老舊沒有那
    個價值等語。經核，負損害賠償責任者，除法律另有規定或
    契約另有訂定外，應回復他方損害發生前之原狀。第1項情
    形，債權人得請求支付回復原狀所必要之費用，以代回復原
    狀。民法第213條第1項、第3項定有明文。據此規定可知，
    請求損害賠償係應回復原狀，並非回復為新品。而房屋及其
    內部裝潢、設施均有一定之耐用年限，自應扣除合理之折舊
　　，以回復原狀所必要之費用定其損害額。再按，當事人已證
    明受有損害而不能證明其數額或證明顯有重大困難者，法院
    應審酌一切情況，依所得心證定其數額，民事訴訟法第222 
    條第2項亦有明文規定。本院審酌系爭9號房屋原有裝潢已屬
    老舊、部分結構體及設施已完全燒損碳化等損害狀況，原有
    建材及設施等原狀難以完全確認，並火災燒損清理困難等一
    切情況暨全辯論意旨，認原告得請求系爭房屋暨設備燒損必
    要修繕費之損害，以20萬元為適當；超過部分，即難准許。
三、從而，原告依侵權行為之法律關係，請求被告給付如主文第
    一項所示之款項，為有理由，應予准許。逾此範圍之請求，
    則無理由，應予駁回。
中　　華　　民　　國　　110 　年　　11　　月　　10　　日
                  內湖簡易庭法  官  施月燿
以上為正本係照原本作成。
如不服本判決，應於送達後20日內，向本院提出上訴狀並表明上
訴理由，如於本判決宣示後送達前提起上訴者，應於判決送達後
20日內補提上訴理由書（須依對造人數附繕本）。
中　　華　　民　　國　　110 　年　　11　　月　　10　　日
                            書記官  朱鈴玉

附表

燒損情形 1 樓天花板、牆面以北側上半部且靠東（樓梯）側受燻黑碳化嚴重、北側貨架擺放物品靠東側上半部受燒碳化嚴重、1 樓通往夾層倉庫樓梯口處天花板及日光燈東側受燒碳化、變色嚴重、樓梯間裝潢板材及木支架靠南側上半部受燻黑碳化嚴重、夾層屋頂鐵皮及鋼樑支架靠東側受燒變色嚴重、夾層北面鐵皮及金屬支架靠東側受燒變色嚴重、夾層南面鐵皮及金屬支架靠上半部受燒變色嚴重、夾層西面鐵皮靠上半部受煙燻黑嚴重、夾層東面鐵皮嚴重受燒變色，擺放物品受燒較嚴重，夾層內部木櫃及擺放物品以上半部靠東側受燒碳化較嚴重，屋頂鐵皮以靠東側受燒變色較嚴重，2 樓鐵皮外牆以靠東側、北側受燒變色較嚴重。